【裁判字號】    92,易,815
【裁判日期】    920909
【裁判案由】    違反商標法
【裁判全文】
臺灣臺北地方法院刑事判決                          九十二年度易字第八一五號
    公  訴  人  台灣台北地方法院檢察署檢察官
    被      告  甲○○  男  五.
                乙○○
    選任辯護人  陳彥任律師
                王照宇律師
                林銘龍律師
右列被告等因違反商標法案件，經檢察官提起公訴（九十二年度偵字第二六四四號）
，本院判決如左：
    主  文
乙○○共同明知為意圖欺騙他人，於同一商品，使用相同於他人註冊商標之圖樣之商
品而販賣，有期徒刑參月，如易科罰金，以參佰元折算壹日。 緩刑貳年。
扣案使用相同於他人商標圖樣之仿冒衣褲陸佰貳拾肆件均沒收。
甲○○被訴於民國八十六年間販賣仿冒商品部分免訴；被訴自民國九十一年十一月十
日前某日起至同年十二月三日止販賣仿冒商品部分無罪。
    事  實
一、甲○○（本院另判決免訴）及乙○○為夫妻關係，二人均以擺攤販賣成衣為業，
    明知「GUCCI」商標圖樣，業經義商固喜歡固喜公司（以下簡稱固喜公司）向我
    國經濟部中央標準局（民國八十八年一月二十六日改制為經濟部智慧財產局）申
    請註冊，取得商標專用權（註冊號數第一五六八一五號），專用商品包括衣服、
    褲子等服飾，且仍在商標專用期間（八十六年九月一日起至九十六年八月三十一
    日止）之內，竟共同意圖欺騙他人，以每件衣服三百元之價格，在其等於台北市
    ○○街八十九巷七號一樓承租之倉庫，自丁○○（男，四十八年五月八日生，身
    分證號碼：Ｚ000000000號；未據偵查、起訴）販入使用上開「GUCCI」商標圖樣
    之仿冒衣褲六百二十四件，而存放於該倉庫內伺機銷售。嗣於九十一年十二月三
    日上午十一時二十分，始於上址倉庫為警搜索查獲，並扣得使用上開「GUCCI」
    商標圖樣之仿冒衣褲六百二十四件。
二、案經固喜公司委由告訴代理人庚○○訴由臺北市政府警察局中正第一分局報請台
    灣台北地方法院檢察署檢察官偵查起訴。
    理  由
一、訊據被告乙○○對於上開犯行坦承不諱，核與同案被告甲○○供述之情節相符，
    並有使用「GUCCI」商標圖樣之仿冒衣褲六百二十四件扣案，及中華民國商標註
    冊證影本一件、告訴人代理人庚○○出具之鑑定證明一件等附卷可稽，事證明確
    ，被告乙○○之犯行堪以認定。
二、核被告乙○○對於明知係意圖欺騙他人，於同一商品使用相同於他人註冊商標之
    圖樣之商品，猶基於銷售營利之意圖而予販入，核其所為，係犯商標法第六十三
    條之販賣仿冒商標商品罪。被告乙○○就上開犯行，與同案被告甲○○間，有犯
    意聯絡及行為分擔，應論以刑法第二十八條之共同正犯。爰審酌被告乙○○販入
    之仿冒商品達六百二十四件，提供製造仿冒商品行為人銷售之管道，然尚未對外
    銷售不特定顧客，犯罪所生損害尚非嚴重，且於本院審理時坦承犯行，態度良好
    ，又育有一智障之女兒（有殘障手冊影本一紙在卷足稽），處境堪憐，及其犯罪
    之動機、目的、手段、品行、智識程度等一切情狀，量處如主文所示之刑，並諭
    知易科罰金之折算標準（被告乙○○犯罪後，規範易科罰金標準之刑法第四十一
    條業於九十年一月十日修正公布，應依刑法第二條第一項前段之規定，適用裁判
    時之法律，即修正後之現行刑法第四十一條第一項前段）。被告前未曾受有期
    徒刑以上刑之宣告，有台灣高等法院被告全國前案紀錄表一件在卷可稽，本院考
    量其因一時失慮，致觸刑章，事後深具悔意，經此次起訴判刑，當知所警惕，信
    無再犯之虞，認對被告所處之刑以暫不執行為適當，爰依刑法第七十四條第一款
    之規定，併宣告緩刑二年，以勵自新。扣案使用「GUCCI」商標圖樣之仿冒衣褲
    六百二十四件，為被告違反商標法犯罪所販賣之仿冒商品，均應依商標法第六十
    四條之規定宣告沒收。
三、公訴意旨雖認被告二人係於九十一年間，在不詳地點向丁○○販入使用「GUCCI
    」商標圖樣之仿冒衣褲，並另有自九十一年十一月十日前某日起至同年十二月三
    日遭查獲時止，在上開台北市○○街八十九巷七號一樓承租之倉庫內，以每件衣
    褲新台幣（下同）數千元之價格，陳列仿冒之「GUCCI」商標圖樣衣褲供不特定
    人選購、販賣之行為，惟查：
    （一）被告二人自警詢、偵訊迄本院訊問時，均堅稱扣案使用「GUCCI」商標圖
          樣之仿冒衣褲，係渠等於八十六年間自案外人丁○○切貨取得等情，有各
          該警詢、偵訊及本院之訊問筆錄附卷可稽，衡以扣案使用「GUCCI」商標
          圖樣之仿冒衣褲又無製造日期，於別無任何積極證據足資佐證之情形下，
          自不得遽認被告二人所稱之販入時間係屬虛構，而逕以本件係於九十一年
          十二月三日查獲之事實，推論被告二人係於九十一年間販入使用「GUCCI
          」商標圖樣之仿冒衣褲。是公訴意旨所認定被告二人販入扣案仿冒服飾之
          時間應屬錯誤，合先敘明。
    （二）卷附證人己○○之調查筆錄，雖載有證人己○○曾於九十一年十一月十五
          日下午三時許，至臺北市○○街八十九巷七號一樓倉庫內，以四千元之價
          格，向被告乙○○購買使用「GUCCI」商標圖樣之仿冒外套一件等情，並
          另有該仿冒外套之照片六張在卷為據。然經本院傳喚證人己○○到庭，實
          際上卷附照片六張所示使用「GUCCI」商標圖樣之仿冒外套，根本不是證
          人己○○提供警方，證人己○○至本院做證之前，也從未見過被告二人等
          情，業據證人己○○證述明確，衡以證人己○○此部份警詢筆錄，並未錄
          音或錄影，上開照片六張所示之衣服，負責製作筆錄之警員丙○○亦從未
          見過等情，業據證人丙○○證述在卷，證人己○○上開警詢筆錄及照片，
          自不得作為認定被告二人確有對外售出使用「GUCCI」商標圖樣仿冒衣褲
          之證據。
    （三）雖證人己○○於偵訊及本院訊問時，仍堅稱確曾至臺北市○○街八十九巷
          七號一樓倉庫內購買仿冒衣物云云，惟本院依據以下理由，認為證人己○○此部份證詞應屬虛構，而不足作為認定被告二人確有對外售出使用「GU
          CCI」商標圖樣仿冒衣褲之證據：
    （甲）證人己○○於偵查中證稱其係向被告甲○○買了四、五件「PRADA」品牌
          之衣服，於本院訊問時，卻證述係買了三、四件衣服，有多種品牌，無法
          說出品牌名稱，付了三、四萬元等語，所言購得之品牌並非「GUCCI」圖
          樣，且對於價格之說辭前後差距懸殊，其若係據實陳述，寧有可能前後歧
          異致此地步？參以證人己○○現於交通部擔任工友，月薪僅有二、三萬元
          ，且連服飾之品牌均無法說出，又豈有可能係願意花費三、四萬元購買名
          牌服飾之人？
    （乙）證人己○○證稱前開倉庫之入口係木質大門，並無裝置鐵捲門云云，核與
          卷附現場照片所示，該倉庫之入口確裝設有鐵捲門之事實不符，參以證人
          己○○並於本院訊問時，完全無法陳述上址倉庫內部服飾之陳設情形，其
          若確曾到達並進入該倉庫選購服飾，豈有對於該倉庫之情形毫無印象？
    （丙）證人己○○於偵查中證述係綽號「阿真」之友人帶領其至被告二人之倉庫
          選購衣服，於本院訊問時，改稱係綽號「小宏」之女性友人「戊○○」陪
          同其至上開倉庫，若渠確係據實陳述親身經歷之事實，何有可能對於同行
          友人之陳述均無法一致？參以經本院傳喚警員丙○○到庭做證，證人林志
          明竟又主動帶同證人曾智宏（男，五十七年一月十七日生）到庭，證稱實
          際上係證人曾智宏帶同證人己○○至前開倉庫選購服飾云云，而證人曾智
          宏所述當日其並未進入倉庫、並未替證人己○○代墊款項予店家、不認識
          案外人褚玉村（下詳）云云，並均與證人己○○所稱當天係「戊○○」於
          倉庫內與店家人員接洽、支付之三、四萬元係「戊○○」代墊、是同學案
          外人褚玉村介紹「戊○○」認識等情明顯迥異。衡諸證人己○○根本無法
          說出名牌服飾之名稱、無法敘述上揭倉庫之陳設，甚至連證人曾智宏之性
          別均不清楚，所述購買服飾情節並與證人曾智宏之證詞互核迥異等情，及
          證人丙○○另結證稱當時即懷疑證人己○○之精神狀況有問題、本件疑係
          同業間之報復行為，惟係主管交代事項，不得不辦理等語，暨證人丙○○
          及庚○○所稱倉庫內塞滿服飾，僅留一條通道，服飾自地上疊至屋頂，而
          根本無法將服飾陳列展示予顧客選購等情，證人己○○實際上未曾親赴被
          告二人之倉庫選購服飾之事實，自堪認定。
    （四）綜上所述，本件依積極證據，無法認定被告二人確另有自九十一年十一月
          十日前某日起至同年十二月三日遭查獲時止，在上開台北市○○街八十九
          巷七號一樓承租之倉庫內，陳列仿冒之「GUCCI」商標圖樣衣褲供不特定
          人選購、販賣之行為，被告二人此部份犯罪應屬不能證明。
    （五）公訴人既認被告乙○○此部份犯行與其上開經論罪科刑之犯行間，有連續
          犯之關係而一併起訴，此部份爰不另為無罪之諭知。
    （六）被告甲○○此部份犯罪不能證明，依法應為無罪之諭知。
四、按案件曾經判決確定者，應諭知免訴之判決，刑事訴訟法第三百零二條第一款定
    有明文。經查，被告甲○○前於八十六年十一月間，在台北市○○路夜市，以每
    件三百元之價格，向一姓名年籍不詳之成年男子販入明知為意圖欺騙他人，使用
    「企鵝」、「MUNSINGWEAR」、「GrandSlam」等商標圖樣之仿冒服飾，並基於概
    括之犯意，自該買入日起，以每件四百五十元之價格，在台北市各夜市陳列設攤
    ，連續多次出售予不特定人，於八十八年四月二日，在台北市○○街八十九巷七
    號一樓倉庫為警查獲，扣得仿冒「企鵝」、「MUNSINGWEAR」、「GrandSlam」商
    標圖樣之服飾共二百四十五件，而為本院判處有期徒刑四月，經上訴台灣高等法
    院後，於八十八年十一月五日撤回上訴確定等情，業據本院調閱該案卷宗核閱屬
    實，並有台灣高等法院被告全國前案紀錄表一件附卷可稽。衡以被告甲○○當時
    在同一倉庫為警查獲，現場即有使用「GUCCI」商標圖樣之仿冒衣褲等情，有照
    片一張附於該案偵查卷宗可稽，該案之告訴代理人張卓立律師於偵查中，亦陳述
    現場還有其他品牌的仿冒品等語，被告甲○○所稱本件扣案使用「GUCCI」商標
    圖樣之仿冒衣褲係八十六年間切貨取得一節，應堪採信。核諸被告甲○○當時以
    販售成衣為業，其於相近之時間內，多次販賣不同品牌仿冒服飾之行為，當係基
    於概括之犯意為之無訛，是本件被告甲○○於八十六年間自案外人丁○○販入使
    用「GUCCI」商標圖樣之仿冒服飾之犯行，與其上開業經判決確定之犯行間，應
    有連續犯之裁判上一罪關係，屬已經判決確定之案件，依法應為免訴之諭知。
據上論斷，應依刑事訴訟法第二百九十九條第一項前段、第三百零一條第一項、第三
百零二條第一款，商標法第六十三條、第六十四條，刑法第二條第一項前段、第十一
條前段、第四十一條第一項前段、第七十四條第一款，判決如主文。
本案經檢察官王怡菁到庭執行職務。
中      華      民      國    九十二      年      九      月    九      日
                                      臺灣臺北地方法院刑事第四庭
                                                法  官    楊代華
右正本證明與原本無異。
如不服本判決，應於判決送達後十日內，向本院提出上訴狀。
                                                書記官    廖純瑜
中      華      民      國    九十二      年      九      月    九      日
附錄法條：
商標法第六十三條
明知為前條商品而販賣、意圖販賣而陳列、輸出或輸入者，處一年以下有期徒刑、拘
役或科或併科新台幣五萬元以下罰金。


司法院資訊處製作；財團法人民間司法改革基金會備份。
